Minutes et répertoires du notaire Claude II MÉNARD, 31 décembre 1645 - 17 février 1675 (étude XXXIX)
Archives nationales
- Minutes de Claude II MÉNARD, janvier 1645 - 17 février 1675; MC/ET/XXXIX/77 - MC/ET/XXXIX/131
  - Minutes. 1659, janvier - 1659, juin, janvier 1659 - juin 1659; MC/ET/XXXIX/99
    - HORLOGER BRUNET (Louis) § mariage, 18 janvier 1659; MC/ET/XXXIX/99
    - LAURENT (Nicolas) marchand tapissier § Mariage, 18 janvier 1659; MC/ET/XXXIX/99
    - AUBERT (Jean) peintre-en-miniatures § Bail, 16 avril 1659; MC/ET/XXXIX/99
      bail; Aubert, Jean
    - PEINTRE en miniatures AUBERT (Jean) § bail, 16 avril 1659; MC/ET/XXXIX/99
    - SARAZIN (Jacques) Sculpteur ordianire du Roi § Bail, 20 mai 1659; MC/ET/XXXIX/99
    - SCULPTEUR ordianire du Roi SARAZIN (Jacques) § bail, 20 mai 1659; MC/ET/XXXIX/99
    - LOIR (Pierre) marchand orfèvre, b. de Paris § 1° Déclaration. 2° Obligation. 3° Compte, 27 mai 1659; MC/ET/XXXIX/99
      obligation; déclaration; Loir, Pierre
    - ORFÈVRE du duc d'Anjou, PITAN Jean § 1° déclaration; 2° obligation; 3° compte, 27 mai 1659; MC/ET/XXXIX/99
      obligation; déclaration; Pitan, Jean
    - ORFÈVRE LOYER Pierre § 1° déclaration 2° obligation 3° compte, 27 mai 1659; MC/ET/XXXIX/99
      obligation; déclaration; Loyer, Pierre
    - PITAN (Jean) orfèvre du duc d'Anjou. § 1° Déclaration. 2° Obligation. 3° Compte., 27 mai 1659; MC/ET/XXXIX/99
    - DU CHANGE (Jacques) maître tapissier § Quittance, 21 juin 1659; MC/ET/XXXIX/99
      quittance; Du Change, Jacques
    - TAPISSIER DU CHANGE (Jacques) § quittance, 21 juin 1659; MC/ET/XXXIX/99
  - Minutes. 1659, juillet - 1659, décembre, juillet 1659 - décembre 1659; MC/ET/XXXIX/100
    - HERSAN (Henry) maître orfèvre § Apprentissage, 25 juillet 1659; MC/ET/XXXIX/100
      contrat d'apprentissage; Hersan, Henry
    - ORFEVRE HERSAN Henri § apprentissage, 25 juillet 1659; MC/ET/XXXIX/100
      contrat d'apprentissage; Hersan, Henri
    - ANGOULÊME (Françoise de Nargonne veuve de Charles de Valois, duc d'ANGOULÊME) § Quittance, 1er août 1659; MC/ET/XXXIX/100
      quittance; Nargonne, Françoise de (1623-1715?); Angoulême, Charles de Valois (1573-1650, duc d')
    - Déclaration de Michel Bavreau au cardinal de Retz., 17 octobre 1659
      Minute en déficit.
      Documents du Minutier central concernant l'histoire littéraire (1650-1700) [2295 actes], par Madeleine Jurgens et Marie-Antoinette Fleury, Paris, Presses universitaires de France, 1960, p. 193 (instrument de recherche imprimé dématérialisé dont la version intégrale est accessible en ligne par la rubrique 'Autres instruments de recherche', voir contexte dans le Plan d’orientation général - Notaires de Paris, guides thématiques du Minutier).
      déclaration; Retz, Jean François Paul de Gondi (1613-1679, cardinal de); Bavreau, Michel
    - PITTAN (Jean) orfèvre § Alloué, 4 novembre 1659; MC/ET/XXXIX/100
      Pittan, Jean
    - WEYEN (Herman) imprimeur § Alloué, 4 novembre 1659; MC/ET/XXXIX/100
      Weyen, Herman
    - IMPRIMEUR en TAILLE DOUCE WEYEN (Herman) § Alloué, 4 novembre 1659; MC/ET/XXXIX/100
      Weyen, Herman (16..-1672)
    - ORFÈVRE PITTAN Jean § alloué, 4 novembre 1659; MC/ET/XXXIX/100
  - Minutes. 1660, janvier - 1660, juin, janvier 1660 - juin 1660; MC/ET/XXXIX/101
    - SEVESTRE (Louis) maître libraire imprimeur b. de Paris r. du Mûrier aux droits de Pre Sevestre et Hélène Sevestre ve Sim. Gérard b de P. Rer p 1/14/e/ de leur gd oncle P/re/ Manchevelle n/re/ au Ch. de P. § Transport de rente. (2 actes), 26 janvier 1660; MC/ET/XXXIX/101
      transport de droits; Sevestre, Louis
    - FRELIN (Paul) Imprimeur en taille douce à P. § Cité dans l'Inventaire après décès de Catherine BOUTEVILLE, veuve Pasquier BUNON fait à la requête de Marie BUNON, fille de la défunte, veuve dudit Paul FRELIN, 27 janvier 1660; MC/ET/XXXIX/101; 5 folios
      inventaire; Frelin, Paul
    - IMPRIMEUR en taille douce FRELIN (Paul) § Cité dans l'Inventaire après décès de Catherine BOUTEVILLE, veuve BUNON., 27 janvier 1660; MC/ET/XXXIX/101; 5 fol.
      inventaire; Frelin, Paul; Bouteville, Catherine; Bunon, M.
    - BARAT (Marie) Demoiselle, veuve de Noble Homme Jean BARON, Conseiller du Roi, Trésorier de France au bureau des Finances Rue des 2 Boules, paroisse Saint-Germain-l'Auxerrois § Inventaire après décès de Marie BARAT à la requête de Demoiselle Jeanne BARON, veuve de Jacques GAMART, sa fille - etc. .., 18 février 1660; MC/ET/XXXIX/101; 24 folios
      inventaire après décès; Barat, Marie
    - COSSART (Francois de) chevalier seigneur de Gibercourt gentilhomme ordinaire de la Chambre du Roi § mariage de François de COSSART avec Antoinette de GAST, 28 avril 1660; MC/ET/XXXIX/101
      contrat de mariage; Cossart, François de
    - GAST (Antoinette de) D/lle/ Rue du Figuier, Paroisse Saint-Paul § Contrat de mariage de Antoinette de GAST avec Messire François de COSSART, ch/er/ seigneur de Gibercourt, Gentilhomme ordinaire de la Chambre du Roi, 28 avril 1660; MC/ET/XXXIX/101
      contrat de mariage; Gast, Antoinette de
  - Minutes. 1660, juillet - 1660, décembre, juillet 1660 - décembre 1660; MC/ET/XXXIX/102
    - JOUFFRET (Pierre) marchand gantier parfumeur du Roi. § Bail, 29 juillet 1660; MC/ET/XXXIX/102
      bail; Jouffret, Pierre
    - Bail de Louis Le Vavasseur, violon ordinaire du roi, maître à danser., 30 juillet 1660; MC/ET/XXXIX/102
      bail; danseur; musicien
    - OGILLE (Archibald) marchand orfèvre § Obligation, 31 juillet 1660; MC/ET/XXXIX/102
      obligation; Ogille, Archibald
    - ORFÈVRE OGILLE Archibald § obligation, 31 juillet 1660; MC/ET/XXXIX/102
    - LE MAIRE (Daniel) maître peintre et Sculpteur § Contrelettre, 30 septembre 1660; MC/ET/XXXIX/102
      Le Maire, Daniel
    - PEINTRE et SCULPTEUR LEMAIRE (Daniel) § contrelettre, 30 septembre 1660; MC/ET/XXXIX/102
      Lemaire, Daniel
    - VANDELAN (Abraham) marchand orfèvre § Apprentissage, 15 octobre 1660; MC/ET/XXXIX/102
      contrat d'apprentissage; Vandelan, Abraham
    - ORFÈVRE VANDELAN Abraham § apprentissage, 15 octobre 1660; MC/ET/XXXIX/102
    - CULTE Objets du § Inventaire de l'argenterie, ornements et vêtements d'autel, reliques et reliquaires de l'Oeuvre et fabrique en l'Eglise SAINTE-OPPORTUNE, à la requête de Nicolas MARIE et Joachim de MARISY, marguilliers de ladite église, 29 décembre 1660; MC/ET/XXXIX/102; 10 fol.
    - SAINTE OPPORTUNE église § inventaire des vases sacrés, meubles, étoffes de. .. reliquaires et livres- ornements, 29 décembre 1660; MC/ET/XXXIX/102
    - SAINTE-OPPORTUNE l'église § Inventaire des objets du Culte, argenterie, ornements et vêtements d'autel, reliques et reliquaires de l'Oeuvre et Fabrique de l'église SAINTE-OPPORTUNE à la requête de Nicolas MARIE et Joachim de MARISY, marguilliers de lad. église., 29 décembre 1660; MC/ET/XXXIX/102; 10 fol.
    - SAINTE - OPPORTUNE l'église § Inventaire de l'argenterie, ornements et vêtements d'autel, reliques et reliquaires de l'Oeuvre et fabrique de l'église SAINTE - OPPORTUNE à la requête de Nicolas MARIE et Joachim de MARISY, marguilliers, 29 décembre 1660; MC/ET/XXXIX/102; 10 fol.
    - BERTHELOT (François) Bijoutier Rue Pierre Aulard § quittance, 16 janvier 1750; MC/ET/XXXIX/102
      Artisans XVIIIe siècle, par M. Rambaud et C. Grodecki, 1956-1977 ( fichier papier entièrement dématérialisé; voir contexte dans le Plan d’orientation général - Notaires de Paris, guides thématiques du Minutier).
      quittance; Berthelot, François
    - Delaporte (Thomas), mercier, rue du Faubourg Saint-Honoré § Apprentissage de Guillaume Lutter, chez., 6 mars 1750; MC/ET/XXXIX/102
      contrat d'apprentissage; Delaporte, Thomas; Lutter, Guillaume
  - Minutes. 1661, janvier - 1661, juin, janvier 1661 - juin 1661; MC/ET/XXXIX/103
    - SALLÉ (Edme) Proc. du Pt r. de la Vieille Boucherie paroisse Saint-Séverin § Testament de Edme SALLÉ Inhumé à Saint-Séverin, en le chapelle devant les fonts, 8 mars 1600; MC/ET/XXXIX/103; fol. II/C/XXXIX
      testament; Sallé, Edme
    - GOBELET (Nicolas) + peintre r. des § Mise en apprentissage par Jeanne LE BEGUE veuve de Daniel COUPPY procureur au Parlement de Anne COUPPY âgée de 20 ans fille de Gilles COUPPY vivant avocat au Parlement et de Jeanne de SOUCY son ép. durant un an chez Jeanne DUCHESNE m/ss/ lingère veuve de. .. moyennant 120 Lts, 30 mai 1661; MC/ET/XXXIX/103
      contrat d'apprentissage; Gobelet, Nicolas
    - PEINTRE + GOBELET (Nicolas) § Apprentissage, 30 mai 1661; MC/ET/XXXIX/103
  - Minutes. 1661, juillet - 1661, décembre, juillet 1661 - décembre 1661; MC/ET/XXXIX/104
  - Minutes. 1662, janvier - 1662, juin, janvier 1662 - juin 1662; MC/ET/XXXIX/105
    - MINIMES de l'Oratoire du Bois de Vincennes fondé par Henri III au lien des relig. de Grantmont § Titre Nouvel, 27 juin 1601; MC/ET/XXXIX/105; fol. IIII/C/LIII
  - Minutes. 1662, juillet - 1662, décembre, juillet 1662 - décembre 1662; MC/ET/XXXIX/106
  - Minutes. 1663, janvier - 1663, juin, janvier 1663 - juin 1663; MC/ET/XXXIX/107
    - ST G. LE VIEIL (église) § Fondation, 1er janvier 1602; MC/ET/XXXIX/107; fol. I
      S/t/ G. le Vieil, église
    - ND. de VAUVERS ordre de Chartreuse § Accords en suite d'une donation, 5 janvier 1602; MC/ET/XXXIX/107; fol. XXX
      donation; accord
  - Minutes. 1663, juillet - 1663, décembre, juillet 1663 - décembre 1663; MC/ET/XXXIX/108
  - Minutes. 1664, janvier - 1664, juin, janvier 1664 - juin 1664; MC/ET/XXXIX/109
  - Minutes. 1664, juillet - 1664, décembre, juillet 1664 - décembre 1664; MC/ET/XXXIX/110
    - LE SECQ (Charles) maître tapissier sur le Pont N.D. paroisse Saint-Gervais § Bail pour 4 ans au profit de .. d'une maison r. de la cordonnerie à l'enseigne du Nesuire moy. 300 £. par an, 2 avril 1608; MC/ET/XXXIX/110; fol. 149
      bail; Le Secq, Charles
  - Minutes. 1665, janvier - 1665, juin, janvier 1665 - juin 1665; MC/ET/XXXIX/111
  - Minutes. 1665, juillet - 1665, décembre, juillet 1665 - décembre 1665; MC/ET/XXXIX/112
  - Minutes. 1666, janvier - 1666, juin, janvier 1666 - juin 1666; MC/ET/XXXIX/113
  - Minutes. 1666, juillet - 1666, décembre, juillet 1666 - décembre 1666; MC/ET/XXXIX/114
    - Déclaration d'Antoine Leleu, procureur en Parlement, demeurant rue Salle-au-Comte, par laquelle il reconnaît que sur la rente de 500 livres, au principal de 10 000 livres, qui a été constituée à son profit le jour même par Clémence de Francini, veuve de Charles de Bailleul, et en secondes noces de Pierre Le Cousturier, il y a 150 livres qui appartiennent à Jean Chapelain., 8 juillet 1666; MC/ET/XXXIX/114
      Documents du Minutier central concernant l'histoire littéraire (1650-1700) [2295 actes], par Madeleine Jurgens et Marie-Antoinette Fleury, Paris, Presses universitaires de France, 1960, p. 72 (instrument de recherche imprimé dématérialisé dont la version intégrale est accessible en ligne par la rubrique 'Autres instruments de recherche', voir contexte dans le Plan d’orientation général - Notaires de Paris, guides thématiques du Minutier).
      déclaration; Salle-au-Comte (rue); Chapelain, Jean; Leleu, Antoine; Francini, Clémence de; Bailleul, Charles de; Le Cousturier, Pierre; procureur de justice (Ancien Régime)
    - FORCADEL (François) commissaire général aux Saisies réelles § sommation et défenses contre François FORCADEL au sujet du domaine de Brégolles et de la ferme du Mesnil-Thomas et de la Thuillerie, etc. appartenant à la comtesse de BROGLIE (BROGLIO), 17 septembre 1666; MC/ET/XXXIX/114
      Forcadel, François
  - Minutes. 1667, janvier - 1667, juin, janvier 1667 - juin 1667; MC/ET/XXXIX/115
  - Minutes. 1667, juillet - 1667, décembre, juillet 1667 - décembre 1667; MC/ET/XXXIX/116
  - Minutes. 1668, janvier - 1668, juin, janvier 1668 - juin 1668; MC/ET/XXXIX/117
  - Minutes. 1668, juillet - 1668, décembre, juillet 1668 - décembre 1668; MC/ET/XXXIX/118
    - Déclaration par laquelle Jean Chapelain reconnaît que sur les maisons et biens saisis par décret, sur Robert Dupille, et qu'il a rachetés par adjudication, il y a une maison, un enclos et des terres sis à Ormesson, paroisse de Deuil, dans la censive de Charles Ravière, sieur de Lormoy, avocat en Parlement, auquel il s'engage à payer les cens dont les dits biens sont chargés., 24 décembre 1668; MC/ET/XXXIX/118
      Documents du Minutier central concernant l'histoire littéraire (1650-1700) [2295 actes], par Madeleine Jurgens et Marie-Antoinette Fleury, Paris, Presses universitaires de France, 1960, p. 75 (instrument de recherche imprimé dématérialisé dont la version intégrale est accessible en ligne par la rubrique 'Autres instruments de recherche', voir contexte dans le Plan d’orientation général - Notaires de Paris, guides thématiques du Minutier).
      déclaration; Ormesson-sur-Marne (Val-de-Marne); Chapelain, Jean; Dupille, Robert; Ravière, Charles; avocat au parlement (Ancien Régime)
  - Minutes. 1669, janvier - 1669, juin, janvier 1669 - juin 1669; MC/ET/XXXIX/119
    - Déclaration par laquelle Jean Chapelain reconnaît que sur les maisons et biens saisis par décret sur Robert Dupille et Marie Chapelain et qu'il a rachetés par adjudication du 20 septembre 1668, il y a 184 perches de terrain qui sont en la censive d'Olivier Lefebvre d'Ormesson, maître des Requêtes ordinaire de l'Hôtel du Roi, auquel il s'engage à payer les 5 sols de cens dont le terrain est chargé., 7 février 1669; MC/ET/XXXIX/119
      déclaration; Chapelain, Jean; Dupille, Robert; Chapelain, Marie; Lefèvre d'Ormesson, Olivier (1616?-1686); maître des requêtes (Ancien Régime)
    - Transport de rente par Jean Chapelain, conseiller du Roi en ses conseils et prieur du prieuré d'Yerres, à Jean Tampé, contrôleur des rentes sur les gabelles, d'une rente de 8 livres 6 sols 8 derniers qui lui appartient par transport de Jeanne Corbière, veuve de Sébastien Chapelain, notaire au Châtelet, sa mère., 21 juin 1669; MC/ET/XXXIX/119
      cession; Yerres (Essonne); Chapelain, Jean; Corbière, Jeanne; Chapelain, Sébastien; Tampé, Jean; notaire; contrôleur (Ancien Régime); abbé
  - Minutes. 1669, juillet - 1669, décembre, juillet 1669 - décembre 1669; MC/ET/XXXIX/120
  - Minutes. 1670, janvier - 1670, juin, janvier 1670 - juin 1670; MC/ET/XXXIX/121
  - Minutes. 1670, juillet - 1670, décembre, juillet 1670 - décembre 1670; MC/ET/XXXIX/122
  - Minutes. 1671, janvier - 1671, juin, janvier 1671 - juin 1671; MC/ET/XXXIX/123
  - Minutes. 1671, juillet - 1671, décembre, juillet 1671 - décembre 1671; MC/ET/XXXIX/124
    - Testament de Madeleine Muysson, femme de Valentin Conrart, et nomination de celui-ci comme exécuteur testamentaire., 23 juillet 1671; MC/ET/XXXIX/124
      Documents du Minutier central concernant l'histoire littéraire (1650-1700) [2295 actes], par Madeleine Jurgens et Marie-Antoinette Fleury, Paris, Presses universitaires de France, 1960, p. 159 (instrument de recherche imprimé dématérialisé dont la version intégrale est accessible en ligne par la rubrique 'Autres instruments de recherche', voir contexte dans le Plan d’orientation général - Notaires de Paris, guides thématiques du Minutier).
      testament; Conrart, Valentin (1603-1675); Muysson, Madeleine
    - Rachat par Charles Geoffroy et Marie Lescarmotier, sa femme, à Jean Chapelain, d'une rente de 450 livres, moyennant 10 050 livres, constituée par Jacques Ribault, sieur du Mesnil, au dit Chapelain, le 21 mai 1665., 22 septembre 1671; MC/ET/XXXIX/124
      Documents du Minutier central concernant l'histoire littéraire (1650-1700) [2295 actes], par Madeleine Jurgens et Marie-Antoinette Fleury, Paris, Presses universitaires de France, 1960, p. 76 (instrument de recherche imprimé dématérialisé dont la version intégrale est accessible en ligne par la rubrique 'Autres instruments de recherche', voir contexte dans le Plan d’orientation général - Notaires de Paris, guides thématiques du Minutier).
      acte de vente; Chapelain, Jean; Geoffroy, Charles; Lescarmotier, Marie; Ribault, Jacques
    - Constitution par Daniel de La Vallée, sieur de Montguichet, et Renée Casault, sa femme, demeurant rue Pavée, à Jean Chapelain, d'une rente de 1 050 livres, moyennant la somme de 21 000 livres., 26 octobre 1671 - 13 septembre 1672; MC/ET/XXXIX/124
      À la suite: 1672, 13 septembre. Rachat de la dite rente.
      constitution de rente; acte de vente; Pavée (rue); Chapelain, Jean; La Vallée, Daniel de; Casault, Renée
  - Minutes. 1672, janvier - 1672, juin, janvier 1672 - juin 1672; MC/ET/XXXIX/125
    Note signalant le procès-verbal mentionné au numéro 126.
    - Bail par Claude Le Tonnellier de Breteuil, conseiller au Parlement, demeurant rue Portefoin, pour 3 ans, à Valentin Conrart, d'une maison sise rue du Grand-Chantier, moyennant 850 livres de loyer annuel., 21 mars 1672; MC/ET/XXXIX/125
      bail; Portefoin (rue); Grand-Chantier (rue du); Conrart, Valentin (1603-1675); Le Tonnelier de Breteuil, Claude
  - Minutes. 1672, juillet - 1672, décembre, juillet 1672 - décembre 1672; MC/ET/XXXIX/126
    Attention: acte(s) coté(s) en Réserve
    - Procès-verbal d'inspection à la demande d'Antoine Pasquier, notaire à Paris, par Pierre Guynemet, commissaire enquêteur au Châtelet de Paris, constatant les ravages provoqués par les souris à la suite des travaux d'élargissement de la rue Saint-Denis. Pierre Guynemet précise que ledit Pasquier et Claude Menard, son prédécesseur, rédigent les répertoires à partir des minutes restantes., 24 septembre 1678; MC/RS//98
      Cote originelle du document:
      MC/ET/XXXIX/126
      Informations concernant le classement et la cotation du document:
      Acte coté en Réserve.
      Catalogue de la Réserve du Minutier central, 1984-1988 (dactylogramme entièrement dématérialisé; voir contexte dans le Plan d’orientation général - Notaires de Paris, guides thématiques du Minutier).
      Date de création de la notice: 2002
      commissaire au Châtelet (Ancien Régime); notaire; procès-verbal; Pasquier, Antoine; Menard, Claude; Guynemet, Pierre; Saint-Denis (rue)
  - Minutes. 1673, janvier - 1673, juin, janvier 1673 - juin 1673; MC/ET/XXXIX/127
    - Inventaire après décès de Jacques Rohault, mathématicien, 27 février 1673; MC/ET/XXXIX/127
      Actes signalés par les lecteurs et correspondants du Minutier central des notaires de Paris, 2000-2011 (base de données migrée: voir contexte dans le Plan d’orientation général - Notaires de Paris, guides thématiques du Minutier).
      Date de création de la notice: 2008
      inventaire après décès; Rohault, Jacques; chercheur
  - Minutes. 1673, juillet - 1673, décembre, juillet 1673 - décembre 1673; MC/ET/XXXIX/128
  - Minutes. 1674, janvier - 1674, juin, janvier 1674 - juin 1674; MC/ET/XXXIX/129
    - Transaction entre Valentin Conrart, demeurant rue du Grand-Chantier, exécuteur du testament de Madeleine Muysson, sa femme, d'une part, et Philippes Muysson, sieur de Barré et de Rieux, conseiller, secrétaire du Roi et audiencier en la chancellerie de Paris, demeurant au cul-de-sac de la rue de Guéménée, également exécuteur du testament, agissant aux noms de sa soeur et de ses neveux, légataires de la défunte, au sujet de l'exécution du testament de celle-ci., 23 avril 1674; MC/ET/XXXIX/129
      Documents du Minutier central concernant l'histoire littéraire (1650-1700) [2295 actes], par Madeleine Jurgens et Marie-Antoinette Fleury, Paris, Presses universitaires de France, 1960, p. 160 (instrument de recherche imprimé dématérialisé dont la version intégrale est accessible en ligne par la rubrique 'Autres instruments de recherche', voir contexte dans le Plan d’orientation général - Notaires de Paris, guides thématiques du Minutier).
      accord; Grand-Chantier (rue du); Conrart, Valentin (1603-1675); Muysson, Madeleine; Muysson, Philippe; secrétaire du roi (Ancien Régime); huissier
  - Minutes. 1674, juillet - 1674, décembre, juillet 1674 - décembre 1674; MC/ET/XXXIX/130
    - Sentence arbitrale rendue par Valentin Conrart pour régler le différend qui opposait sa soeur, Marie Conrart, à son neveu, Jacques de Dompierre, lors du règlement des successions de Jean de Dompierre, époux de la dite Marie, et d'Anne, Jean, Josias, Valentin et Isaac de Dompierre, ses enfants., 6 juillet 1674; MC/ET/XXXIX/130
      décision; Conrart, Valentin (1603-1675); Conrart, Marie; Dompierre, Jacques de; Dompierre, Jean de; Dompierre, Anne de; Dompierre, Jean de (fils); Dompierre, Valentin de; Dompierre, Josias de; Dompierre, Isaac de
    - Quittance par Philippe de Parenteau, écuyer, seigneur de Sainte-Maison et de Rozoy, logé rue Saint-Martin, agissant pour lui et au nom de Madeleine de Dompierre, son épouse, à Valentin Conrart, d'une somme de 600 livres à eux léguée par Madeleine Muysson., 12 juillet 1674; MC/ET/XXXIX/130
      quittance; Saint-Martin (rue); Conrart, Valentin (1603-1675); Dompierre, Madeleine de; Parenteau, Philippe de; Muysson, Madeleine
    - Transport par Valentin Conrart à Jacques Muysson d'une rente de 1 000 livres, au principal de 18 000 livres, avec les arrérages montant à 9 500 livres, et d'une somme de 22 500 livres en deniers comptants, pour demeurer quitte de la somme de 50 000 livres léguée par Madeleine Muysson au dit Jacques, son neveu., 23 juillet 1674; MC/ET/XXXIX/130
      cession; Conrart, Valentin (1603-1675); Muysson, Jacques; Muysson, Madeleine
    - Déclaration par laquelle Jacques Muysson reconnaît que Valentin Conrart lui a remis une somme de 1 500 livres léguée par Madeleine Muysson à Henry-David de La Croix, son petit-neveu et filleul., 23 juillet 1674; MC/ET/XXXIX/130
      déclaration; Conrart, Valentin (1603-1675); Muysson, Jacques; Muysson, Madeleine; La Croix, Henri David de
    - Déclaration par laquelle Jacques Muysson reconnaît avoir reçu de Valentin Conrart une somme de 400 livres que Madeleine Muysson l'a chargé de distribuer à des personnes nécessiteuses qu'elle lui a nommées., 23 juillet 1674; MC/ET/XXXIX/130
      Documents du Minutier central concernant l'histoire littéraire (1650-1700) [2295 actes], par Madeleine Jurgens et Marie-Antoinette Fleury, Paris, Presses universitaires de France, 1960, p. 161 (instrument de recherche imprimé dématérialisé dont la version intégrale est accessible en ligne par la rubrique 'Autres instruments de recherche', voir contexte dans le Plan d’orientation général - Notaires de Paris, guides thématiques du Minutier).
      déclaration; Conrart, Valentin (1603-1675); Muysson, Jacques; Muysson, Madeleine
  - Minutes. 1675, janvier - 1675, 17 février, janvier 1675 - 17 février 1675; MC/ET/XXXIX/131
- Répertoire(s) de Claude II MÉNARD, octobre 1568 - 25 juillet 1696; MC/RE/XXXIX/1 - MC/RE/XXXIX/2
  - Répertoire. 1645, 21 novembre - 1675, 17 février, 21 novembre 1645 - 17 février 1675; MC/RE/XXXIX/1
    Informations concernant le classement et la cotation:
    Le niveau inférieur de description, quand il existe, correspond aux mentions d'actes contenues dans le répertoire. Parmi celles-ci, certaines peuvent y être décrites, de manière plus ou moins détaillée. Pour consulter l'acte proprement dit, il convient de rechercher la cote au niveau des articles (registre ou liasse) des minutes du notaire (cote de type 'MC/ET').
  - Répertoire. 1568, octobre - 1696, 25 juillet, octobre 1568 - 25 juillet 1696; MC/RE/XXXIX/2
    Répertoire du notaire Antoine Pasquier (18 février 1675-25 juillet 1696) et état sommaire des archives de l'étude.
    Répertoire chronologique d'Antoine Pasquier: minutes (18 février 1675-25 juillet 1696), récolement des minutes du terrier de Sainte-Opportune (3 décembre 1682-8 mai 1696), minutes de contrats de tontine (7 janvier 1690-15 janvier 1691), brevets grossoyés (18 février 1675-25 juillet 1696).
    L'état sommaire des archives de l'étude concerne les pratiques de Jacques Landry, Pierre Desrues, Omer Le Jars, Claude I Ménard, Claude II Ménard, d'octobre 1568 à février 1675.